臺灣臺北地方法院刑事判決
111年度訴字第446號
公  訴  人  臺灣臺北地方檢察署檢察官
被      告  鄭振維



指定辯護人  楊東鎮律師（義務律師）
上列被告因違反毒品危害防制條例案件，經檢察官提起公訴（11
1年度偵字第8486號），本院判決如下：
    主  文
鄭振維犯如附表一「罪刑」欄所示之罪，各處如附表一「罪刑」
欄所示之刑及沒收。應執行有期徒刑陸月，如易科罰金，以新臺
幣壹仟元折算壹日。
    事  實
一、鄭振維明知甲基安非他命係毒品危害防制條例（下稱毒品條
    例）所規定之第二級毒品，不得持有、施用，因其與陳秉聖
    係結識多年之好友，亦均有施用甲基安非他命之欲求，竟基
    於施用第二級毒品甲基安非他命之幫助犯意，由其與陳秉聖
    共同合資購買如附表一所示各次甲基安非他命後，復於如附
    表一所示之時間、地點，將如附表一所示之甲基安非他命交
    給陳秉聖，而幫助陳秉聖施用上開毒品。嗣員警於民國111
    年3月10日10時許，持檢察官核發之拘票，至位於臺北市○○
    區○○○路○段000巷00號前，拘提鄭振維到案，並扣得其所有i
    phone 13手機一支（含門號0000000000號SIM卡一枚）；及
    於同日14時46分許，至位於臺北市○○區○○街00號4樓其居所
    ，扣得第二級毒品甲基安非他命4包。
二、案經臺北市政府警察局信義分局報告臺灣臺北地方檢察署檢
    察官偵查起訴。
    理  由
一、證據能力：
　㈠被告以外之人於審判外之言詞或書面陳述，除法律有規定者
    外，不得作為證據。刑事訴訟法第159條第1項定有明文。查
    證人陳秉聖於警詢中之陳述，為被告鄭振維（下稱被告）以
    外之人於審判外之陳述，屬於傳聞證據，亦經辯護人爭執上
    開證人警詢陳述之證據能力（見本院卷二第37、93頁），揆
    諸上開規定，自無證據能力。
　㈡本判決除前項證據無證據能力外，其餘下列所引用之被告以
    外之人於審判外之言詞或書面陳述等供述證據，檢察官、被
    告及辯護人均同意有證據能力（見本院卷二第37、92頁），
    且迄至本院言詞辯論終結前，亦均未聲明異議，本院審酌各
    該供述證據作成時之情況，並無違法不當情事，且認為以之
    作為證據應屬適當，依刑事訴訟法第159條之5規定，均得作
    為證據。又本判決所引用之非供述證據部分，檢察官、被告
    及辯護人均不爭執證據能力，亦查無違反法定程序取得情形
    ，自有證據能力。
二、本院之判斷：
　㈠前揭幫助證人陳秉聖施用甲基安非他命之犯行，業據被告於
    偵訊及本院審理中自白在卷（見偵卷第226至227頁；本院卷
    二第37、97頁），並有證人陳秉聖於偵訊及本院審理中證述
    明確（見偵卷第281至282頁；本院卷二第39至54頁），亦有
    如附表一所示各次相對應之LINE對話紀錄、監視器影像截圖
    （見偵卷第237至261頁）存卷可憑。是被告前揭任意性自白
    核與事實相符。
　㈡此外，復有自願受搜索同意書、臺北市政府警察局信義分局
    搜索扣押筆錄、扣押物品目錄表（見偵卷第111至115頁、第
    119至125頁）、勘察採證同意書（見偵卷第129、139頁）、
    扣案毒品照片（見偵卷第133至137頁）、陳秉聖手機之LINE
    基本資料截圖（見偵卷第169至171頁）、臺北市政府警察局
    111年北市鑑毒字第091號鑑定書（送驗4包均檢出甲基安非
    他命）（見偵卷第273頁）等件存卷足證。本件事證明確，
    被告所為如附表一所示各次幫助犯施用第二級毒品之犯行，
    均洵可認定，應依法論科。　　
　㈢至於公訴意旨認為被告交付如附表一所示各次毒品予證人陳
    秉聖，係基於販賣第二級毒品甲基安非他命以營利之犯意，
    而販賣上開毒品予陳秉聖乙節，無非以證人陳秉聖於警、偵
    訊之證述、被告與證人陳秉聖之LINE對話紀錄及現場監視器
    畫面等事證資為論據。被告堅決否認有如附表一所示販賣上
    開毒品4次之犯行，並以陳秉聖是我國中學長，我們認識十
    餘年，如附表一所示4次交付上開毒品予陳秉聖，是我與陳
    秉聖一起出錢合購上開毒品後，再平分，各拿取一包，但我
    不是販賣該毒品陳秉聖以營利等語置辨。惟查：
　  1.稽據證人陳秉聖於偵訊中證述：LINE暱稱「秉聖」是我，
      我於20幾歲時就認識被告，我沒有跟被告買過毒品，而是
      我與被告一起出錢一起去拿的。關於LINE對話紀錄，在附
      表一編號1部分，是我匯款6千元到被告郵局帳戶，其中3
      千元要還被告的錢，我與被告各出2500元買2克甲基安非
      他命回來平分，被告要退還500元給我。附表一編號2部分
      ，我與被告一起約在銘人眼鏡，被告拿一個（按指1克）
      毒品給我，被告自己也有一個（按指1克），我在現場拿
      現金2500元給被告，我們一起到我家施用。附表一編號3
      部分，也是我與被告一起去買毒品，由被告去拿毒品，我
      們的毒品裝在一起，我去被告家分一克給我，我匯錢給被
      告。附表一編號4部分，當天下午去一江街找被告，我們
      說要買上開毒品，我請被告去拿，直到當日晚上8點多，
      被告才拿回來，我再到一江街跟被告拿甲基安非他命約1
      公克，當天我拿約2500元給被告等語（見偵卷第281至282
      頁）；後於本院審理中證稱：我與被告會先問好毒品多少
      錢後，再一起出錢合資去買毒品，買到後會分裝，再去我
      家或被告家裡施用；我們向一名叫「阿何」之人購毒，我
      開車到永吉公園，有時我在車上等，由被告下車拿，有時
      我跟被告下車一起等賣毒品的人，我並沒有跟被告購買上
      開毒品。偵卷第81-83頁截圖1-19至24（如附表二之1，即
      附表一編號1）所示對話紀錄，是我與被告間之對話，「2
      000不夠1」係指要2500元才能買1克甲基安非他命；「等
      等轉給你6000」、「記得退500給我」係指我之前向被告
      借錢，請我朋友轉帳6000元給鄭振維，其中3000元要還鄭
      振維的；500元係指我買1克甲基安非他命，被告要退500
      元給我，被告拿到我家給我。偵卷第89頁截圖1-33(如附
      表二之2，即如附表一編號2）之紀錄，是我與被告的對話
      ，對話中提到25000元，是開玩笑的，實際上想要與被告
      合資多拿一點，當天我與被告先去三角公園銘人眼鏡行附
      近碰面，要一起合資找綽號「阿何」購買，我先拿2500元
      給被告，由被告幫我一起購買，我當時有喵到綽號「阿何
      」，因我會怕，沒有在旁邊久留，被告買到該毒品後，回
      到銘人眼鏡附近，就分1克給我，因我知道行情。偵卷第2
      37至261頁之路口監視器畫面中，騎乘AH2-681號機車的人
      是我；偵卷第253頁之監視器畫面，騎乘機車停車後往465
      巷走，與被告碰面後，被告去找綽號「阿何」；偵卷第25
      9頁監視器畫面中，被告返回上址將1克甲基安非他命交給
      我。偵卷第91頁1-40截圖之對話紀錄（如附表二之3編號
      四，即如附表一編號3），是我與被告於同年3月5日18點
      多的對話，我們也是一起合資出錢，我下車後給被告2500
      元，到晚上，我與被告在一江街被告住處碰面，被告拿1
      克甲基安非他命給我。偵卷第101頁1-57截圖（如附表二
      之4編號一，即如附表一編號4）也是我與被告於同年3月9
      日下午的對話紀錄，當日在一江街與被告碰面，被告說「
      3：30以前要到喔」「沒到的話就不等你囉」，我說「等
      我一下，我要先拿錢給你」，係指被告要上班，因我們要
      合資要一起湊錢，忘記是買1個（按指克）2500元或2個（
      按指克）5000元，1-60截圖之對話紀錄（如附表二之4編
      號三），被告說「我現正出門處理」是被告要去拿甲基安
      非他命，我們集資一起拿，我先到被告家，拿錢1克錢250
      0元給被告，再由被告出門去買毒品，被告說「我應該來8
      點回去分」是被告當日晚上8點多會回到一江街，被告用
      兩個夾鏈袋均分，我再自己選一包。如附表一所示4次，
      都是我與被告各自出錢，由被告向別人買甲基安非他命，
      我們再碰面，被告將我買的部分分給我等語（見本院卷二
      第39至54頁）。基上，證人陳秉聖於偵查或本院審理中始
      終證述如附表一所示4次取得上開毒品，均係證人陳秉聖
      與被告一起出資合買甲基安非他命，再由被告去向綽號「
      阿何」購得上開毒品後，平均分配給證人陳秉聖之情。
　  2.另細繹證人陳秉聖與被告如附表二之4編號三所示之對話
      過程：證人陳秉聖稱「你（按指被告）是還沒回來還是在
      分了？就等你」、被告回稱「我應該來8點回去分」「8點
      多一些些」、證人陳秉聖稱「好，等你」等情，核與證人
      陳秉聖前揭所稱其等合資購毒施用之流程吻合，即證人陳
      秉聖與被告先碰面，陳秉聖交錢給被告，與被告一起合資
      ，再由被告去向他人購得上開毒品後，其等又碰面平分毒
      品，由證人陳秉聖選取一包甲基安非他命，而一同施用之
      情，復有如附表二所示之其等2人對話紀錄在卷足稽。更
      何況，被告與證人陳秉聖已經結識一、二十年，且雙方交
      誼不錯之好友，也均曾施用過上開毒品，此據證人陳秉聖
      證述（見本院卷二第39頁）及被告供認在卷（見本院卷一
      第69頁），亦有刑案資訊系統詳細表及臺灣高等法院被告
      前案紀錄表存卷可憑（見偵卷第213至217頁；本院卷一第
      13至21頁）。依上，其等既有共同不良嗜好需求，相互合
      資購買上開毒品並一同施用，稽核前揭事證相符，亦與經
      驗常情無違。是認被告前揭辯解，應可採信。
　　3.而證人陳秉聖雖於警詢中陳述被告有如附表一所示時、地
      ，販賣上開毒品給渠云云。然而，證人陳秉聖上揭供述，
      本質上，屬於傳聞證據，亦為辯護人所爭執是項證據之證
      據能力，依法自不得為本件被告之論罪證據。況且，證人
      陳秉聖前揭警詢之陳述，顯與證人陳秉聖於偵訊或本院審
      理中之前揭證述內容，大相逕庭，相互迥異；更於本院審
      理中證述：我與鄭振維一起去林口街三角公園那邊找別人
      買，當時警察問我有無拿錢給被告，我回答說有，警察就
      說這樣就是賣，警詢筆錄才會變成都跟鄭振維買毒品，且
      我臨時下班就被警察叫去，警察問我時，可能我不知道意
      思，就沒有講的仔細；我覺得當時警察想要我把被告塑造
      成賣方，警察才問我是否有拿錢給被告等語（見本院卷二
      第43至44、48頁），似乎顯現證人陳秉聖於警詢中所述，
      或因其不甚明白警詢問題，或者因其個人誤解所致，方作
      出不真切回答或背離現實之說明。執上，證人陳秉聖上開
      警詢筆錄，自難憑採。此外，復查無其他具體事證足認被
      告將上開毒品販賣予證人陳秉聖之犯行。從而，公訴意旨
      指摘被告販賣上開毒品乙節，尚乏依據，特此說明。
三、論罪科刑：
　㈠核被告所為如附表一所示，均係犯刑法第30條第1項、毒品條
    例第10條第2項之幫助犯施用第二級毒品罪。至於檢察官起
    訴被告所為係違反毒品條例第4條第2項之販賣第二級毒品罪
    ，自非允洽，惟基本社會事實同一，本院得逕行將起訴法條
    變更為刑法第30條第1項、毒品條例第10條第2項之幫助犯施
    用第二級毒品罪，且本院於審理中已告知被告有上開變更後
    法條之適用，併諭請一併辯論，程序上，已足以保障其訴訟
    防禦權，併予指明。
　㈡被告幫助犯如附表一所示各次施用第二級毒品甲基安非他命
    之犯罪構成要件以外之行為，均為幫助犯，依同法第30條第
    2項之規定，按施用第二級毒品罪之正犯之刑，予以減輕。
　㈢被告所犯如附表一所示之4罪，其犯意個別，各次行為獨立互
    殊，應予分論併罰。
　㈣按犯毒品危害防制條例第4條至第8條、第10條或第11條之
    罪，供出毒品來源，因而查獲其他正犯或共犯者，減輕或免
    除其刑，毒品危害防制條例第17條第 1項定有明文。然所謂
    「供出毒品來源」，係指犯該條例所定上開各罪之人，供出
    其所犯上開各罪該次犯行之毒品來源而言。查被告於警詢或
    偵查中供稱其毒品來源係向綽號「阿民或阿明」所購買，但
    其不清楚該人之真實姓名年籍資料等語（見偵卷第22、65、
    227頁），則此，被告既無法提供具體詳實毒品上手之姓名
    年籍或聯絡資料，檢警自無從知悉該上手為何人，更遑論如
    何著手查緝該上手可言。是以，本件被告幫助犯施用上開毒
    品之犯行，既未能查獲該毒品來源之上手或共犯，當無適用
    前開減輕或免除其刑規定之餘地，附此說明。
　㈤爰審酌被告前曾犯詐欺、竊盜及施用毒品等案件，並經法院
    判決科刑及執行完畢，有臺灣高等法院被告前案紀錄表在卷
    足憑，其素行非佳，明知甲基安非他命係國家法定管制之毒
    品，不得持有、施用等行為，仍無視於毒品對於人體健康之
    戕害及國家對於杜絕毒品犯罪之禁令，竟幫助證人陳秉聖購
    買上開毒品施用，所為實有不當，應予非難；惟其犯罪後坦
    承本件犯行，態度尚可，及他人施用毒品成癮，戒斷不易，
    無非危害他人身心健康，亦可能衍生家庭問題或社會事端之
    惡害結果，兼考量其自述之教育智識程度及家庭經濟狀況（
    見本院卷二第99頁）等一切情狀，分別量處如附表一「罪刑
    」欄所示之刑，並均諭知易科罰金之折算標準。又綜衡被告
    各次犯罪之罪質相同，及其犯罪期間、手段方式、違反法義
    務嚴重程度、對被告懲戒與教化預期效用及比例原則，定如
    主文所示應執行之刑，並諭知如易科罰金之折算標準，以示
    懲儆。
四、沒收部分：
　㈠扣案之iphone13手機（含門號0000000000號SIM卡一枚），有
    扣押物品目錄表在卷可憑（見偵卷第115頁），係被告所有
    供其幫助購買或交付如附表一所示上開毒品予證人陳秉聖施
    用之犯罪所用工具，業據被告供認明確（見本院卷二第97頁
    ），應依刑法第38條第2項前段規定，宣告沒收。
　㈡另扣押之白色透明晶體四包，經鑑定均檢出甲基安非他命，
    有前開扣押物品目錄表及鑑定書存卷可稽（見偵卷第125、2
    73頁），亦為被告所有供其施用之物，業據被告坦認在卷（
    見偵卷第21頁），又被告前於111年3月9日19時許，在位於
    臺北市○○區○○街00號4樓其居所，施用第二級毒品甲基安非
    他命乙節，前經法院裁定令其受觀察勒戒處所施以觀察勒戒
    執行後，經評估結果，認無繼續施用之傾向，甫於111年11
    月21日釋放出所，有本院111年度毒聲字第283號裁定及在監
    在押簡表存卷可據（見本院卷二第107、109頁）。執上，足
    認上開甲基安非他命4包，應係被告所有供其一己施用之毒
    品，應與本案無直接關聯，自不宜於本案中宣告沒收，附此
    敘明。　
據上論斷，應依刑事訴訟法第300條、第299條第1項前段，判決
如主文。
本案經檢察官林鋐鎰提起公訴，檢察官李明哲到庭執行職務。
中　　華　　民　　國　　111 　年　　11　　月　　30　　日
　　　　　　　　　刑事第一庭  審判長法　官　李小芬
　　　　　　　　　                  法  官  林志洋                        法　官  張德寬
上正本證明與原本無異。
如不服本判決應於收受送達後20日內向本院提出上訴書狀，並應
敘述具體理由；其未敘述上訴理由者，應於上訴期間屆滿後20日
內向本院補提理由書（均須按他造當事人之人數附繕本）「切勿
逕送上級法院」。因疫情而遲誤不變期間，得向法院聲請回復原
狀。
                                    書記官  徐維辰
中　　華　　民　　國　　111 　年　　12　　月　　5 　　日
附表一：
編號 幫助對象 時間 地點 毒品、金額 （新臺幣） LINE對話紀錄    罪刑   沒收 1 陳秉聖 110年3月2日10時20分許LINE通訊軟體通訊後某時 臺北市○○區○○街000巷000號3樓附近 甲基安非他命1公克2500元 附表二之1對話紀錄 鄭振維幫助犯施用第二級毒品罪，處有期徒刑三月，如易科罰金，以新臺幣一千元折算一日。 扣案之IPHONE13手機（含門號0000000000號SIM卡一枚）沒收。 2 同上 110年3月3日18時34分許LINE通訊軟體通訊後某時 臺北市○○區○○路000巷00號1樓銘人眼鏡行附近 甲基安非他命1公克、2500元 附表二之2對話紀錄及路口監視器影像截圖 鄭振維幫助犯施用第二級毒品罪，處有期徒刑三月，如易科罰金，以新臺幣一千元折算一日。   3 同上 110年3月5日18時40分許LINE通訊軟體通訊後某時 臺北市○○區○○街00號4樓附近 甲基安非他命1公克、2500元 附表二之3對話紀錄 鄭振維幫助犯施用第二級毒品罪，處有期徒刑三月，如易科罰金，以新臺幣一千元折算一日。   4 同上 110年3月9日20時26分許LINE通訊軟體通訊後某時 臺北市○○區○○街00號4樓 甲基安非他命1公克、2500元 附表二之4對話紀錄 鄭振維幫助犯施用第二級毒品罪，處有期徒刑三月，如易科罰金，以新臺幣一千元折算一日。  

附表二之1對話紀錄（附表一編號1）
編號 證人陳秉聖 被告鄭振維 卷證出處 一  3月2日（三） 07時25分 2000不夠1。你想贏到1個。我知道。 偵卷第81頁 截圖1-19  07時30分 原來你懂我    08時3分 中午我們go     08時30分 go哪   08時37分 你懂我懂     08時53分 我今天中午因該沒時間。要去樹林。   08時54分 幹嘛亂跑 那就等你回來啊 還是你只有早上可以     08時55分 送貨。早上更忙。  二 08時55分 你不是放假 今天星期三餒  偵卷第81頁 截圖1-20   08時55分 我只放2天   08時55分 你不是說一二三     08時56分 昨天說今天不夠人   08時56分 被召回喔 難怪     08時56分 嗯   08時56分 那也只能等你下班     08時56分 你是要怎樣的   08時56分 1個 今晚要盤點 不處理的話 明天沒辦法上班了   三  08時57分 昨天的沒了 偵卷第83頁 截圖1-21  08時57分 很正常啊     08時57分 費話   08時57分 我很大隻餒     08時57分 真的是   08時57分 有可能更多 我等等問我朋友     08時58分 我也要先問我朋友 我先問一下    09時01分 他那都有。你可以問你朋友看怎樣跟我說。   09時01分 好     09時02分 你大概什麼時候可以跟我說    09時03分 我朋友有事，他叫我早點跟他說。    09時09分 （語音通話取消）  四 09時10分 （語音通話2：47）  偵卷第83頁 截圖1-22   09時16分 000-00000000000000   09時19分 （語音通話0：23）     09時20分 000-00000000000000   09時20分 好 等等轉給你6000    09時21分 記得退500給我     09時37分 好    09時39分 等等要過來不要太晚。   09時39分 我現在就可以出門啦 你跟我說去哪裏     09時39分 我 多久到    09時40分 林口街  五 09時40分 最快也要半小時 還是約愛買忠孝 反正你有開車  偵卷第83頁 截圖1-23   09時43分 好   09時45分 我大個便出發大概30分鐘後到    09時46分 我現在在三重     09時46分 嗯   09時54分 我過去了    09時55分 星巴克見 你到了打行動給我     09時56分 你家可用嗎    09時58分 黎谷  六  10時08分 （語音通話取消） 偵卷第83頁 截圖1-24   10時12分 還多久到。不要不接。不接我走了。   10時16分 （語音通話0：18）     10時17分 （語音通話0：09）   10時20分 我到了     10時23分 （語音通話0：51）    10時26分 我在樓下 你停哪    10時27分 我皮皮皮皮皮皮胖，我也    15時43分 （語音通話取消）    16時18分 打給我。有了就不接，過份  

附表二之2：對話紀錄（附表一編號2）
證人陳秉聖 被告鄭振維 卷證出處  3月3日（四） 18時27分 我到了。去領錢。等我 偵卷第89頁 截圖1-33  18時28分 你這混蛋。在哪呀？  18時33分 銘人眼鏡 別亂跑了    18時34分 我領好過去  3月4日（五） 14時37分 我現在轉給你囉 轉了 你去看一下    蝦改天吧 你怎麼轉25,000給我 你要拿半台囉  轉都轉了   

附表二之3：對話紀錄（附表一編號3）
編號 證人陳秉聖 被告鄭振維 卷證出處 一  3月5日（六） 15時47分 給我 偵卷第90頁 截圖1-37  15時47分 我等等會去永春市場旁邊看手     15時47分 回來找我   15時47分 手快斷了 好     15時48分 先打給我搞不好我還在公司附近   15時50分 好     15時50分 多少500給我我在還給你    15時52分 不方便沒關係   16時02分 等等 我還在弄網銀     16時04分 沒關係    16時10分 匯25就好。我有錢了。  二 16時12分 幹 我還是要去一趟全家 我的網銀有問題 我先去全家轉給你  偵卷第90頁 截圖1-38   16時13分 你再拿給我就好   16時13分 你錢夠嗎     16時13分 嗯   16時14分 好    17時08分 在哪 在哪     17時11分 他裝在一起 怎麼辦    17時12分 剛處理到而已我還要回一下公司就下班了   17時13分 是喔 那我在家等你嗎 我看完了 手   三  17時30分 （語音通話0：08） 偵卷第90頁 截圖1-39  17時30分 我聽不到 用打的好了    17時31分 你要過來了嗎     17時34分 你要來找我喔   17時34分 去哪找     17時34分 我要回家分 家   17時35分 好    17時36分 你要回去了嗎     17時55分 我在家了 呀   17時55分 好 我等等過去   四 17時55分 還好啊  偵卷第90頁 截圖1-40   17時56分 有洗衣精可以順便給我呦！哈哈   17時56分 好 可是目前沒有喔     17時57分 ok    17時58分 新的。試試先。   17時58分 好    18時14分 過去了 等我喔     18時15分 好   18時39分 到了 到了 我亂停 快快快 嗚呼     18時40分 你在車上。停哪都行。我下去了。  

附表二之4：對話紀錄（附表一編號4）
編號 證人陳秉聖 被告鄭振維 卷證出處 一  3月9日（三） 14時32分 我們約3：30 偵卷第101頁 截圖1-57   14時52分 3：30以前要到喔    14時53分 沒到的話就不等你囉   15時15分 好 等我一下 我要先拿錢給你    15時17分 我大約3:40到 你先等我一下     15時21分 討厭    15時22分 我要用光   15時41分 我到了 是不是很準時 守時是種美德     15時41分 停車沒  二 15時42分 停好了啊 （傳送一張車子停妥的照片給被告）  偵卷第101頁 截圖1-58、1-59   15時42分 （語音通話0：29）   19時19分 現在過去喔 到了跟你說 大概30分鐘後   三  19時20分 我現正出門處理 好了跟你說 差不多可來了 偵卷第101頁 截圖1-60  19時46分 我到了 快吧     19時47分 78不要催我喔！等我一下吧！   19時47分 好    19時48分 你是還沒回來還是在分了？ 就等你啊     19時48分 我應該來8點回去分   19時48分 嗯嗯     19時48分 8點多一些些   19時49分 好 等你   四  20時10分 欸在路上了 偵卷第101頁 截圖1-61   20時18分 （語音通話0：27）   20時24分 買好了     20時24分 （語音通話取消）   20時25分 你慢慢騎啦   

附錄本案論罪科刑法條全文
中華民國刑法第30條
（幫助犯及其處罰）
幫助他人實行犯罪行為者，為幫助犯。雖他人不知幫助之情者，
亦同。
幫助犯之處罰，得按正犯之刑減輕之。

毒品危害防制條例第10條
施用第一級毒品者，處6月以上5年以下有期徒刑。
施用第二級毒品者，處3年以下有期徒刑。